【裁判字號】    98,訴,3218
【裁判日期】    990303
【裁判案由】    毒品危害防制條例
【裁判全文】
臺灣臺中地方法院刑事判決              98年度訴字第3218號
公  訴  人  臺灣臺中地方法院檢察署檢察官
被      告  甲○○
上列被告因毒品危害防制條例案件，經檢察官提起公訴（98年度
毒偵字第2469號），嗣因被告就被訴事實為有罪之陳述，經本院
告知簡式審判程序之意旨，並聽取公訴人、被告之意見後，本院
合議庭裁定由受命法官獨任依簡式審判程序審理，判決如下：
    主    文
甲○○施用第一級毒品，累犯，處有期徒刑捌月，扣案第一級毒
品海洛因貳包（驗餘淨重共計零點零伍貳公克）沒收銷燬之。又
施用第二級毒品，累犯，處有期徒刑參月。應執行有期徒刑拾月
，扣案第一級毒品海洛因貳包（驗餘淨重共計零點零伍貳公克）
沒收銷燬之。
    犯罪事實
一、甲○○前於民國90年6月間因偽造有價證券案件，經臺灣高
    等法院臺中分院判處有期徒刑3年6月確定，於94年9月16日
    假釋出監並付保護管束，95年4月25日保護管束期滿未經撤
    銷，其未執行之刑以已執行論。又於97年間，因施用毒品案
    件，經本院裁定送觀察、勒戒後，認無繼續施用毒品傾向，
    於97年12月4日觀察、勒戒執行完畢釋放。詎甲○○復於98
    年6月16日晚上某時，在臺中市○○路與平等街口處，施用
    第一級毒品海洛因１次；又於98年6月16日晚上某時，亦在
    上開地點，施用第二級毒品甲基安非他命1次。嗣為警於98
    年6月16日20時5分許，在臺中市○○路228巷2號前查獲，並
    扣得第一級毒品海洛因2包（送驗淨重各0.050公克、0.013
    公克，驗餘淨重各0.044公克、0.008公克）。
二、案經臺中市警察局第一分局移送臺灣臺中地方法院檢察署檢
    察官偵查起訴。
    理    由
一、本件係經被告於準備程序期日為有罪之陳述，而經本院合議
    庭裁定由受命法官獨任以簡式審判程序加以審理，則依據刑
    事訴訟法第273 條之2 、同法第159 條第2 項之規定，不適
    用傳聞法則有關限制證據能力之相關規定；並得依同法第31
    0 條之2 之準用同法第454 條之規定製作略式判決書，依法
    僅需記載犯罪事實、證據名稱及應適用之法條，並得以簡略
    方式為之，如認定之犯罪事實、證據及應適用之法條，與檢
    察官聲請簡易判決處刑書或起訴書之記載相同者，得引用之
    ，合先敘明。
二、訊據被告甲○○對於上開施用第一級毒品海洛因、第二級毒
    品甲基安非他命之事實均坦承不諱，且被告為警查獲後所採
    集之尿液，經檢驗結果，確呈海洛因經水解後之嗎啡陽性反
    應及甲基安非他命陽性反應，此有委託尿液檢驗代號與真實
    姓名對照表、中山醫學大學附設醫院尿液檢驗報告各1紙附
    卷可稽，復有扣案第一級毒品海洛因2包、行政院衛生署草
    屯療養院鑑定書1紙可為佐證，被告確實有施用第一級毒品
    海洛因、第二級毒品甲基安非他命之行為，應可認定。再被
    告前於97年間，因施用毒品案件，經本院裁定送觀察、勒戒
    後，認無繼續施用毒品傾向，於97年12月4日觀察、勒戒執
    行完畢釋放，此有臺灣高等法院被告前案紀錄表在卷可稽。
    是其於觀察、勒戒執行完畢釋放後，5年內再犯施用毒品之
    罪，自應依法論科。
三、查海洛因、甲基安非他命分別屬毒品危害防制條例第2 條第
    2 項第1 款、第2 款規定之第一級、第二級毒品。是核被告
    甲○○所為施用海洛因之行為，係犯毒品危害防制條例第10
    條第1項之施用第一級毒品罪；所為施用甲基安非他命之行
    為，係犯同條例第10條第2項之施用第二級毒品罪。其因施
    用第一級毒品海洛因、第二級毒品甲基安非他命因而非法持
    有第一級、第二級毒品之低度行為，均應為施用之高度行為
    所吸收，皆不另論罪。再其所犯上開2次施用毒品之行為，
    犯意各別、行為不同，應分論併罰。又被告有犯罪事實欄所
    述之有期徒刑執行完畢紀錄，此有臺灣高等法院被告前案紀
    錄表在卷可稽，被告於受徒刑之執行完畢後，5年以內故意
    再犯本件有期徒刑以上之2罪，皆為累犯，均應依刑法第47
    條第1項規定加重其刑。本院審酌被告前已有施用毒品之不
    良素行，竟不知自我惕勵，而再施用毒品，及本次施用毒品
    之種類、時間、方式，暨犯罪後尚能坦白犯行等一切情狀，
    分別量處如主文所示之刑，並定其應執行之刑。末按扣案海
    洛因2包，應依毒品危害防制條例第18條第1項前段規定，宣
    告沒收銷燬之，而包裹上開毒品之包裝袋，縱使與毒品分離
    秤重，一般而言，仍會有極微量毒品殘渣殘留在原包裝袋上
    ，無法完全析離，是均應認屬於毒品之一部分，而併予沒收
    銷燬。
據上論斷，應依刑事訴訟法第299 條第1 項前段、第273 條之1
第1項前段，毒品危害防制條例第10條第1項、第2項、第18條第
1項前段，刑法第11條前段、第47條第1項、第51條第5款，判決
如主文。
本案經檢察官乙○○到庭執行職務
中    華    民    國    99    年    3     月    3     日
                  刑事第八庭    法  官  劉國賓
以上正本證明與原本無異。
如不服本判決應於收受判決後10日內向本院提出上訴書狀，並應
敘述具體理由；其未敘述上訴理由者，應於上訴期間屆滿後20日
內向本院補提理由書（均須按他造當事人之人數附繕本）「切勿
逕送上級法院」。
                                書記官  張隆成
中    華    民    國    99    年    3     月     3    日
附錄論罪科刑法條
毒品危害防制條例第10條
施用第一級毒品者，處 6 月以上 5 年以下有期徒刑。
施用第二級毒品者，處 3 年以下有期徒刑。

司法院資訊處製作；財團法人民間司法改革基金會備份。
